臺灣高等法院刑事判決　　　　　　　　94年度交上訴字第73號
上　訴　人　臺灣基隆地方法院檢察署檢察官
被　　　告　丙○○
上列上訴人因公共危險等案件，不服臺灣基隆地方法院93年度交
訴字第37號，中華民國94年3月18日第一審判決（起訴案號：臺
灣基隆地方法院檢察署93年度偵字第4115號），提起上訴，本院
判決如下：
    主  文
上訴駁回。
    事  實
一、丙○○明知酒後不能安全駕駛，竟仍於民國九十三年十一月
    二日上午四時廿分許，酒醉駕駛車號四二五六－ＧＺ號自小
    客車，沿基隆市○○路，由市區往大武崙方向行駛，行經基
    隆市○○路四０一號前，劃有分向限制線路段，原應注意駕
    駛人應遵守道路交通標線之指示，在設有分向限制線之路段
    ，不得駛入來車之車道之規定，而依當時天晴、柏油路面乾
    燥、無缺陷、無障礙物、夜間有照明、視距良好等情，又無
    不能注意之情事，因酒後無法控制車輛，竟駛入來車車道，
    先撞及路邊人行磚，再撞及對向由甲○○騎乘後載乙○○之
    ＬＳ二－七三九號機車，致甲○○人車倒地，使甲○○受有
    背部挫傷、右手、右膝擦傷之傷害；乙○○則受有第五肋骨
    骨折、右股骨頸骨折、右橈骨骨折、右足方形骨骨折、右足
    第二蹠骨骨折、右足壓碎傷等之傷害。詎丙○○於肇事後，
    竟未停車查看，逕行駛離現場返家睡覺，嗣經路人記下肇事
    車號報警，經警循線於同日上午五時五十分許，至丙○○基
    隆市安樂區○○○路一六七號住處查獲，並對之進行酒精測
    試，其呼氣酒精濃度測定值達每公升一．０六毫克。
二、案經被害人甲○○、乙○○訴由基隆市警察局第四分局報請
    台灣基隆地方法院檢察署檢察官偵查起訴。
    理  由
一、上揭事實，業據被告丙○○坦承不諱，肇事部分核與告訴人
    甲○○指訴及現場處理員警陳明智、查獲員警楊政証述之情
    節大致相符，此外並有呼氣酒精濃度測試數據紙、測試觀察
    紀錄表、道路交通事故現場圖、道路交通事故調查報告表（
    一）、（二）、現場談話紀錄表、交通事故補充資料各一件
    及現場及車損照片十二幀在卷可稽。且被害人甲○○及乙○○均係因本件車禍分別致有背部挫傷、右手、右膝擦傷及受
    有第五肋骨骨折、右股骨頸骨折、右橈骨骨折、右足方形骨
    骨折、右足第二蹠骨骨折、右足壓碎傷等之傷害，並有長庚
    紀念醫院診斷証明書二件在卷可憑。按「駕駛人駕駛汽車，
    應遵守道路交通標誌、標線、號誌之指示」又「在劃有分向
    限制線之路段，不得駛入來車之車道內」道路交通安全規則
    第九十條、第九十七條第三款定有明文。被告駕駛汽車行駛
    前開市區道路，自應注意並遵守之，而依當時天晴，柏油路
    、無缺陷、無障礙物、夜間有照明、視距良好，並非不能注
    意，竟疏未注意該路段劃有分向限制線（雙黃線），因酒醉
    失控跨越分向限制線駛入對向車道，以致肇事，顯有過失，
    因而致被害人受有傷害，與被告過失行為間，具相當因果關
    係，事証明確，被告犯行洵勘認定。
二、核被告所為，係犯刑法第一百八十五條之三酒醉駕車、第二
    百八十四條第一項前段之過失傷害及第一百八十五條之四肇
    事逃逸等罪。被告一過失行為，致二被害人同時受傷，乃一
    行為觸犯二相同罪名之想像競合犯，應從一處斷。所犯過失
    傷害一罪，因係酒醉駕車所致，應依道路交通管理處罰條例
    第八十六條第一項之規定加重其刑。被告所犯上揭三罪，犯
    意各別，行為互異，應予分論併罰。
三、原審以事證明確，適用刑事訴訟法第二百九十九條第一項前
    段，道路交通管理處罰條例第八十六條第一項，刑法第十一
    條前段、第一百八十五條之三、第一百八十五條之四、第二
    百八十四條第一項前段、第五十五條、第五十一條第五款、
    第十款、第四十一條第一項前段、第二項、第四十二條第二
    項，罰金罰鍰提高標準條例第一條前段、第二條，並爰審酌
    被告之智識、品行，酒後不得駕車已宣導多時，竟仍於酒醉
    後駕車，及駛入對向車道之過失程度，二被害人所受傷情，
    被告於肇事後供承不諱，態度良好，民事部分因涉保險事宜
    尚與保險公司洽商中致未達和解等一切情狀，就酒後不能安
    全駕駛部分，處罰金壹萬元，如易服勞役，以佰元折算壹
    日。因過失傷害人部分，處有期徒刑月，如易科罰金，以
    佰元折算壹日。駕駛動力交通工具肇事，致人受傷而逃逸
    部分，處有期徒刑陸月，並定應執行有期徒刑捌月，如易科
    罰金，以佰元折算壹日。認事用法量刑，均無不當，檢察
    官循告訴人請求上訴，認被告尚未與被害人和解，量刑太輕
    ，惟被告已與被害人達成民事和解，有本院和解筆錄可參，
    是上訴意旨，未能斟酌及此，為無理由，應予駁回。
據上論斷，應依刑事訴訟法第三百六十八條，判決如主文。
本案經檢察官鄭龍照到庭執行職務。
中　　華　　民　　國　　94　　年　　6　　月　　28　 　日
                        臺灣高等法院交通法庭
  　　　　　　　　　        審判長法　官  溫耀源
　　　　　　　　　　　　　　　    法　官  吳  燦
　　　　　　　 　 　　　　　　　　法　官  周政達
以上正本證明與原本無異。
如不服本判決，應於收受送達後十日內向本院提出上訴書狀，其
未敘述上訴之理由者並得於提起上訴後十日內向本院補提理由書
（均須按他造當事人之人數附繕本）。
                                  書記官  陳菊珍
中　　華　　民　　國　　94　　年　　6 　　月　　28　　日
附錄：本案論罪科刑法條全文
道路交通管理處罰條例第86條第1項：
汽車駕駛人，無駕駛執照駕車、酒醉駕車、吸食毒品或迷幻藥駕
車、行駛人行道或行經行人穿越道不依規定讓行人優先通行，因
而致人受傷或死亡，依法應負刑事責任者，加重其刑至二分之一
。
中華民國刑法第185條之3：
服用毒品、麻醉藥品、酒類或其他相類之物，不能安全駕駛動力
交通工具而駕駛者，處1 年以下有期徒刑、拘役或3 萬元以下罰
金。
中華民國刑法第185條之4：
駕駛動力交通工具肇事，致人死傷而逃逸者，處6 月以上5 年以
下有期徒刑。
中華民國刑法第284條第1項前段：
因過失傷害人者，處6月以下有期徒刑、拘役或5百元以下罰金
